【裁判字號】    92,司,66
【裁判日期】    920822
【裁判案由】    呈報清算人
【裁判全文】
臺灣士林地方法院民事裁定  九十二年度司字第六六號
    聲  請  人  甲○○
                          通訊處：台北市○○○路○段一二一號六樓十六室
右聲請人聲請呈報為大沙母有限公司清算人事件，本院裁定如左：
    主      文
聲請駁回。
聲請程序費用由聲請人負擔。
    理      由
一、本件聲請意旨略以：大沙母有限公司經全體股東同意解散，並選任聲請人為清算
    人，為此依公司法第一百十三條準用同法第八十三條第一項之規定，聲報清算人
    就任等語。
二、按有限公司之清算，以全體股東為清算人。但本法或章程另有規定或經股東決議
    ，另選清算人者，不在此限；清算人應於就任後十五日內，將其姓名、住所或居
    所及就任日期，向法院聲報。公司法第一百十三條準用同法第七十九條、第八十
    三條第一項定有明文。而清算人向法院提出就任聲報時，並應提出清算原因、公
    司變更登記資料、股東名冊、選任清算人之證明等釋明證據，以憑審核該公司是
    否確有應行清算之原因及清算人之選任是否適法等情。
三、經查：本件聲請人聲報清算人僅提出大沙母有限公司股東同意書，關於清算原因
    、公司變更登記事項卡、股東名冊、選任清算人之證明等釋明證據，均付之闕如
    ，經本院於九十二年四月四月、六月二日命其補正。聲請人於同年六月十六日補
    正公司變更登記事項卡、經濟部函、公司章程、資產負債表等。惟依聲請人提出
    之公司變更登記事項卡，大沙母有限公司計有股東甲○○、謝思汎、莊昌財、林
    美月、周耿立、周耿民、蔡淑珍、蔡李秋月、謝添圳、蔡秀玲等十人，聲請人提
    出之股東同意書僅有股東「甲○○、謝思汎、莊昌財、林美月、周耿立、周耿民
    」等六人之簽名，且該同意書係如何產生，則未提出任何釋明之証據。經再命補
    正，聲請人主張依公司法第七十一條第一項第三款，經股東過半數簽署同意書同
    意解散並選任聲請人為清算人，毋庸股東決議，有九十二年七月二十九日公務電
    話記錄表可參。然公司法第七十一條第一項第三款係有關公司經股東全體同意解
    散公司之規定，無關於清算人之選任，且聲請人任大沙母有限公司之清算人，既
    非經公司依股東決議選任產生，依首揭法條之規定，即非適法。是聲請人聲請聲
    報為大沙母有限公司之清算人，自非有據，應予駁回。
四、依非訟事件法第八條第一項前段裁定如主文。
中      華      民      國    九十二    年      八      月    二十二    日
                                    臺灣士林地方法院民事第一庭
~B法      官  陳雅玲
右為正本係照原本作成。
如對本裁定抗告，須於裁定送達後十日內向本院提出抗告狀。
中      華      民      國    九十二    年      八      月    二十二    日
~B書記官  黃惠苹


司法院資訊處製作；財團法人民間司法改革基金會備份。
